Joaquin Ruiz Diaz

Full Stack Web Developer

(+54) 9 11 60327-735 joaquing.ruizdiaz@gmail.com www.linkedin.com/in/joaquindev https://github.com/joaquingrd

Entre Ríos, Argentina

Soy Full Stack Web Developer con experiencia en JavaScript, React, Redux, NodeJs, Express JS, HTML5, CSS3, Bootstrap, ES6, TypeScript, PostgreSQL, Sequelize. También tengo experiencia utilizando herramientas como GitHub, Git, Slack y Trello, y he trabajado en equipos ágiles usando metodologías Scrum.

En mis proyectos, he trabajado en el diseño y desarrollo de aplicaciones interactivas, utilizando componentes basados en estándares para garantizar la calidad y la compatibilidad de la aplicación y siempre pensando en la experiencia del usuario.

Soy una persona comunicativa, analítica, organizada, con alto nivel de adaptabilidad y que disfruta el trabajo en equipo. Me mantengo en continua búsqueda por desarrollarme incorporando nuevos conocimientos, tecnologías y metodologías de trabajo eficientes.

TECNOLOGÍAS

JavaScript | React | Redux | NodeJs | Express JS | PostgreSQL | Sequelize | HTML5 | CSS3 | Bootstrap | ES6 | TypeScript

Herramientas: GitHub, Git, Slack, Trello. Agile: Scrum.

IDIOMAS

Portugués: fluido - C2 Inglés: elemental – B1

EXPERIENCIA PROFESIONAL

Desarrollador Web Front End Freelance

(Mar 2023 - Actualidad)

Autonomo

Desarrollador Front End freelanceee con experiencia en stack PERN (PostgreSQL, Express, React y Node.js). Enfocado en crear soluciones innovadoras y eficientes para mis clientes.

Tecnologías utilizadas:

JavaScript, React, Redux, NodeJs, Express JS, PostgreSQL, HTML5, CSS3, Bootstrap.

• Gerente Administrativo Comercial

(Oct 2020 - Oct 2022)

Emporio Rituaali - Rio de Janeiro, Brasil.

Planeamiento estratégico y operacional - Confección y análisis de informes de gestión y financieros - Capacitación y gestión de equipos - Desenvolvimiento de nuevos productos y servicios - Desenvolvimiento de nuevas estrategias de ventas - Reuniones semanales con directoria - Convenios con proveedores y distribuidores.

• Responsable del Departamento de Promoción

(Dic 2017 – Dic 2018)

Universidad Adventista del Plata – Entre Ríos, Argentina.

Análisis, desarrollo y puesta en marcha de un proyecto para captación de nuevos clientes - Capacitación de equipos de trabajo para alcanzar los clientes en cada etapa del funnel de ventas.

FORMACIÓN ACADEMICA

- Full Stack Web Developer. Henry Bootcamp. 800 horas de cursado teórico-práctico. 2023.
- Licenciado en Administración. Universidad Adventista del Plata. 2019.
- Analista Contable. Universidad Adventista del Plata. 2017.

FORMACIÓN COMPLEMENTARIA

- Bootstrap 5 freeCodeCamp Mar 2023
- Basic JavaScript freeCodeCamp Oct 2022
- ECMAScript 6 freeCodeCamp Oct 2022
- Regular Expressions freeCodeCamp Oct 2022
- Técnicas de Feedback Assertivo Tatiani Tozetti Desenvolvimento Humano Mayo 2022
- HTML Udemy Abril 2022
- CSS Udemy Abril 2022
- Liderança Assertiva Tatiani Tozetti Desenvolvimento Humano Enero 2022
- Gestão de Relacionamentos Digitais Saint Paul Esc. de Negócios Mayo 2020

PROYECTOS

Portfolio Personal. (Abr – 2023)

Para diseñar la interfaz gráfica fue utilizado HTML5, CSS3 y Bootrsap para establecer el estilo y diseño visual. Agregué funcionalidad interactiva utilizando JavaScript para crear animaciones, transiciones y efectos visuales. Para mejorar la eficiencia y escalabilidad del sitio, integré la biblioteca de React y Redux. Además, aseguré que el sitio fuera completamente responsive para su acceso desde cualquier dispositivo.

Tecnologías utilizadas: HTML5, CSS3, Bootstrap5, JavaScript, React JS, GitHub.

- https://portfolio-joaquinrd.vercel.app/
- https://github.com/joaquingrd/portfolio-vercel

Full Stack Web Developer - Countries App.

(Ene - 2023)

Experiencia académica.

Henry Bootcamp, Buenos Aires, Argentina.

Diseñar y desarrollar una App interactiva de países que incluía: landing page, home con las cartas de los países y sus banderas, paginado, página detail por cada país, búsquedas por nombre o ID, filtrados combinados para los países y para las actividades turísticas, ordenamiento alfabético y/o por número de habitantes, formulario para la creación de nuevas actividades turísticas, etc.

Realizado con componentes basados en estándares para garantizar la calidad y la compatibilidad de la App.

Tecnologías: React, Redux, NodeJS, JavaScript, Express, Sequelize, PostgreSQL, CSS puro y GitHub.

- https://github.com/joaquingrd/PI-Countries-Joaquin-Ruiz-Diaz
- https://pi-countries-two.vercel.app

Front End Developer – Rick & Morty App.

(Dic - 2022)

Experiencia académica.

Henry Bootcamp, Buenos Aires, Argentina.

Diseñar y desarrollar una App interactiva consumiendo los datos de la API de Rick & Morty. La App desarrollada incluía: landing page, home con las cartas de los personajes, detail de los personajes, búsquedas por o ID, formulario para la creación de nuevos personajes, etc.

Realizado con componentes basados en estándares para garantizar la calidad y la compatibilidad de la App.

Tecnologías: React, Redux, JavaScript, CSS puro y GitHub.

- https://rick-and-morty-vercel-joaquingrd.vercel.app/
- https://github.com/joaquingrd/RickAndMorty-Vercel